臺灣臺中地方法院交通事件裁定　　　　　　　　　九十二年度交聲字第一二七五號
　　原處分機關　交通部公路總局臺中市監理站
　　受 處分 人　 甲○○○○.
右列受處分人因違反道路交通管理處罰條例案件，對於交通部公路總局臺中市監理站
民國九十二年十一月六日所為之裁決（裁監稽違字第裁六一─ＧＣ0000000、
ＧＣ0000000號裁決書），聲明異議，本院裁定如左：
    主  文
異議駁回。
    理  由
一、原處分機關略以：受處分人甲○○○○里，其所有車號ＧＤＥ─九八八號重型機
    車，於(1)、民國九十二年二月七日，在臺中市○○路與惠來路口處，因在設有禁
    止停車標線之處所停車；(2)、九十二年五月二日，在臺中市○○路二十七號處，
    因停車位置不依規定等之違規事實，經臺中市警察局第六分局員警以採證照片依
    法逕行舉發，受處分人未依限期提出申訴，經向原舉發機關查證違規屬實，該站
    遂於九十二年十一月六日以裁監稽違字第裁六一─ＧＣ0000000、ＧＣ0
    000000號裁決書，裁處受處分人違反道路交通管理處罰條例第五十六條第
    一項第四款、第九款之規定，合計處罰鍰新臺幣二千四百元整，逾期則依違反道
    路交通管理事件統一裁罰標準表及裁決書處罰主文裁處，於法並無不合等語。
二、本件受處分人甲○○○○里則以：臺灣的交通指標或路標等相關標示，均未有英
    文的字樣供其辨識意思，所以無法接受此處罰，爰聲明異議云云。
三、按汽車（包括機器腳踏車）駕駛人停車時，在設有禁止停車標誌、標線之處所停
    車者，及停車時間、位置、方式、車種不依規定者，各處新臺幣六百元以上一千
    二百元以下罰鍰；汽車停車時，應依設有禁止停車標誌、標線之處所不得停車之
    規定；禁止停車標誌，用以告示不得停放車輛；設於禁停路段。道路交通管理處
    罰條例第五十六條第一項第四款、第九款及道路交通安全規則第一百十二條第一
    項第四款、第十六款、道路交通標誌標線號誌設置規則第七十八條與違反道路交
    通管理事件統一裁罰標準表分別定有明文。
四、經查：本件受處分人甲○○○○里，於上開時、地，其所有車號ＧＤＥ─九八八
    號重型機車，因在設有禁止停車標線之處所停車與停車位置不依規定等之違規事
    實，經臺中市警察局第六分局員警以採證照片依法逕行舉發等情，非但為受處分
    人於異議狀所不爭執，並有原舉發機關員警舉發之違反道路交通管理事件通知單
    二紙、採證照片五張與裁決書二份在卷可稽。雖受處分人以上述情詞置辯，惟經
    本院審酌卷內之資料得知，該處禁止停車標誌除有告示牌外，更依標線顏色區分
    ，另有中文標示牌輔助說明；且違規處機車之停車格其位置、大小更是明顯易分
    ，本件違規屬實，舉發無誤，此亦有原處分機關九十二年十二月九日之聲明異議
    案件移送書在卷可佐。至於受處分人辯稱該交通標誌未有英文字樣無法辨識云云
    ，惟查，受處分人雖為外國人（伊朗人），然其既為該車之所有人，且經常駕駛
    該車行駛於道路上，必有遵守道路交通標誌、標線、號誌之指示、警告、禁制等
    規定，理當知悉所有國內相關交通規則及標誌、標線、號誌之意義（包括禁止停
    車之標誌在內），否則如何正常而安全行駛於道路上？是受處分人所辯，要屬卸
    責之詞，自無可採。本院經查亦無任何證據足資證明執勤警員有捏造事實、違法
    取締之情事，則執勤警員本其維護交通秩序、安全職責所為之逕行舉發，自應受
    到合法、正確之推定。從而，原處分機關據以援引上開規定，合計裁處罰鍰新臺
    幣二千四百元整，逾期則依裁決書處罰主文規定處罰，並無不當，本件異議為無
    理由，應予駁回。
五、據上論斷，應依道路交通管理處罰條例第八十七條、道路交通案件處理辦法第十
    九條，裁定如主文。
中      華      民      國      九十三      年      一    月    十六    日
                                臺灣臺中地方法院交通法庭
                                    法  官  張清洲
右正本證明與原本無異。
如不服本裁定，應於送達後五日內，向本院提出抗告狀。
                                    書記官
中      華      民      國      九十三      年      一    月    十六    日
